臺灣新竹地方法院刑事宣示判決筆錄　　　94年度易字第492號
公　訴　人　臺灣新竹地方法院檢察署檢察官
被　　　告　丙○○
　　　　　　　　　　（另案在臺灣新竹監獄執行中）
指定辯護人　本院公設辯護人甲○○
上列被告因竊盜案件，經檢察官提起公訴（九十四年度偵字第三
四九九號）後，及移送併辦（九十四年度偵字第五四八九號），
檢察官復於準備程序聲請改依協商程序而為判決，本院合議庭裁
定同意由受命法官行認罪協商程序，於中華民國九十四年十二月
二十日下午五時在本院刑事第九法庭宣示判決，出席職員如下：
法官起立朗讀判決主文、犯罪事實要旨、處罰條文、附記事項，
及告以上訴限制、期間並提出上訴狀之法院，且諭知記載其內容
：
一、主  文：
丙○○連續結夥三人以上攜帶兇器毀壞安全設備竊盜，累犯，處
有期徒刑壹年壹月。扣案之油壓剪壹支、鑰匙壹支，均沒收。
二、犯罪事實要旨：
    丙○○曾於民國八十八年間，因竊盜罪，經本院於八十八年
    十一月二十三日以八十八年度易字第五一九號判決判處有期
    徒刑四月；復於八十九年間，因竊盜罪，經本院於八十九年
    七月十四日以八十九年度易字第四九二號判決判判處有期徒
    刑七月，又於八十九年間，因違反毒品危害防制條例案件，
    經本院新竹簡易庭於八十九年六月二十二日以八十九年度竹
    簡字第三一二號判決判處有期徒刑六月，前開二罪經定應執
    行有期徒刑一年，經接續執行前開罪刑後，於九十一年六月
    二十七日縮短刑期假釋付保護管束出監，於九十一年七月十
    八日縮刑期滿，前開假釋未經撤銷，視同執行完畢。再於九
    十一年間，因違反毒品危害防制條例案件，經本院於九十二
    年五月六日以九十一年度易字第九二四號判決判處有期徒刑
    八月確定，於九十三年九月八日因縮刑期滿執行完畢。詎丙
    ○○猶不知悔改，與陳仁全（業經本院於九十四年八月十八
    日以九十四年度易字第四七九號判決判處有期徒刑十月在案
    ）、乙○○（業經本院於九十四年十月二十一日以九十四年
    度易字第四九二號認罪協商判決判處有期徒刑十月），基於
    共同意圖為自己不法所有之犯意聯絡，且與陳仁全基於竊盜
    之概括犯意，連續於：
（一）緣不詳姓名年籍之人士，於九十四年六月六日晚間七時許
      ，在新竹縣芎林鄉○○村○○路段北二高橋下，竊取張孝
      煒所有之車號MXU-072 號重型機車後，復於九十四年六月
      九日八時許，在新竹縣竹東鎮○○路○段六十一號前，竊
      取江瑞琴所有之車號HOK-935號重型機車，並將MXU-072號
      車牌換裝至HOK-935 號重型機車上，停放在新竹縣芎林鄉
      靠近高速公路之舊橋下。丙○○及陳仁全（此部分因為前
      案判決既判力效力所及，故經檢察官為不起訴處分），於
      九十四年六月間某不詳時間，途經新竹縣芎林鄉○○○○
      ○路之舊橋下，見該部機車停放路旁，因陳仁全無交通工
      具，二人遂承前開意圖為自己不法所有之概括犯意聯絡，
      由丙○○把風，陳仁全乃持自備之鑰匙竊取之。嗣於九十
      四年六月二十一日陳仁全因案為警查獲，為避免警方在其
      住家查獲該贓車，遂交代范曉倪將該竊得之機車騎走，范
      曉倪即自該日起收受該車（所涉收受贓物罪，另經臺灣新
      竹地方法院檢察署檢察官聲請簡易判決處刑），嗣於九十
      四年七月二日晚間七時許，范曉倪騎乘該輛機車行經新竹
      縣北埔鄉南埔村二鄰十八號前為警查獲，並扣得陳仁全所
      有供竊得該輛機車所用之鑰匙一支。
（二）嗣於九十四年六月二十一日晚上十一時許，由乙○○駕駛
      車號W7-9327號自小貨車搭載丙○○、陳仁全，共同持丙
      ○○所有、原放在陳仁全住處、客觀上具有危險性、可供
      作兇器使用之油壓剪乙把，至無人居住之新竹縣橫山鄉田
      寮村五鄰山區五十二號老宅工寮前，原欲竊取擺放在該處
      價值約新臺幣三萬元之沙灘車，因發現沙灘車已不在該處
      ，乙○○即提議至該工寮內看看，遂由丙○○先持前開油
      壓剪將圍繞該工寮之安全設備鐵鍊剪斷，使傅昭賢得以順
      利將前開自用小客車駛入，再由陳仁全將鋁門打開後，丙
      ○○、傅昭賢二人隨即進入竊取丁○○所有之廠牌為共昱
      牌之割草機、廠牌為風力牌之空壓機各一部，並將之搬進
      上開小貨車車斗而得逞，嗣由傅昭賢駕駛前開自小貨車搭
      載丙○○、陳仁全及竊得之贓物離開時，於翌（二十二）
      日凌晨零時三十分許，在上開山區○○道路上當場查獲，
      並在前開自小貨車上扣得油壓剪一支，且起出竊得之割草
      機、空壓機各一部（業已發還予丁○○），始得悉上情。
三、案經新竹縣警察局橫山分局報告臺灣新竹地方法院檢察署檢
    察官偵查後起訴及移送併辦，並聲請認罪協商程序判決。
四、處罰條文：刑法第二十八條、第五十六條、第三百二十條第
    一項、第三百二十一條第一項第二款、第三款、第四款、第
    四十七條、第三十八條第一項第二款。
五、本件判決除有刑事訴訟法第四百五十四條之四第一項所定之
    ：一、於本訊問程序終結前，被告撤銷協商合意或檢察官撤
    回協商聲請者；二、被告協商之意思非出於自由意志者；四
    被告所犯之罪非第四百五十五條之二第一項所定得以協商判
    決者；六、被告有其他較重之裁判上一罪之犯罪事實者；七
    法院認應諭知免刑或免訴、不受理者情形之一，及違反同條
    第二項「法院應於協商合意範圍內為判決；法院為協商判決
    所科之刑，以宣告緩刑或二年以下有期徒刑、拘役或罰金為
    限」之規定者外，檢察官及被告均不得上訴。
六、如有前項得上訴之情形，得自收受宣示判決筆錄送達之日起
    十日內，向本院提出上訴書狀，上訴於第二審法院。
中　　華　　民　　國　　94　　年　　12　　月　　20　　日
                  臺灣新竹地方法院刑事第九法庭
                          書記官  龔紀亞
                          法  官  劉兆菊
以上筆錄正本係照原本作成。
中　　華　　民　　國　　94　　年　　12　　月　　21　　日
  　　　　　　　　　　　　書記官  龔紀亞
附錄本案論罪科刑法條全文：
中華民國刑法第320條
意圖為自己或第三人不法之所有，而竊取他人之動產者，為竊盜
罪，處 5 年以下有期徒刑、拘役或 500 元以下罰金。
意圖為自己或第三人不法之利益，而竊佔他人之不動產者，依前
項之規定處斷。
前二項之未遂犯罰之。
刑法第321條
犯竊盜罪而有左列情形之一者，處6月以上、5年以下有期徒刑：
一  於夜間侵入住宅或有人居住之建築物、船艦或隱匿其內而犯
    之者。
二  毀越門扇、牆垣或其他安全設備而犯之者。
三  攜帶兇器而犯之者。
四  結夥三人以上而犯之者。
五  乘火災、水災或其他災害之際而犯之者。
六  在車站或埠頭而犯之者。
前項之未遂犯罰之。
